# 请教陈版主，新租赁准则实行后，承租方主体变更相关问题。

提问人：qzh 周婷 时间：2023-05-22 11:37:51
A公司是 甲集团的子公司，B公司是A公司的子公司。 2021 年 9 月，B公司租赁甲集团的办公楼，租赁期间为 5 年。
由于组织架构变更， 2023 年 5 月B公司不再租赁，由A公司租赁办公楼。（合同租金，租赁期限，租赁范围都不改变，只变更承租方）
提问：B公司是否按照提前退租处理，借：租赁负债
借：累计折旧
贷 ：使用权资产
贷 ：未确认融资费用
贷：资产处置收益
A公司是否按照原合同剩下租赁期限重新测算使用权资产以及租赁负债等项目？产生的资产处置收益最后在甲集团的合并层进行抵消？
A公司与B公司同属于一个甲集团，仅因为变更租赁的主体，使得B公司产生了资产处置收益 是否合理？是否凭空增加了B公司的利润？‘
是否可以有别的方式可以处理？

回答人：chenyiwei
1 、B公司按退租处理，终止确认原有的使用权资产和租赁负债，并确认资产处置损益。
2 、A公司个别报表层面按照从B公司转入的剩余租赁期内的租金折现值计量新增的使用权资产和租赁负债。但A公司的合并报表层面应抵销其影响，视同该项承租主体变更未发生过。